

ALEXANDRU TAPIRDEA

Web Developer - ORTEC CEE

19 ani din Bucuresti, necasatorit

Date contact

Email: tapirdea.alexandru@yahoo.com Tel: 0723563314

Adresa: Sector 3

Obiectiv profesional

Îmi doresc sa devin un bun specialist în domeniul IT software. Îmi plac provocările si sunt dornic sa învăț ceva nou în fiecare zi, sa fiu mereu puțin mai bun decât ieri.

"Majoritatea eșecurilor din viață sunt ale oamenilor care nu-și dau seama cât de aproape sunt de succes atunci când renunță." -- Thomas Edison

Experienta profesionala

Experienta pe departamente

IT Software: 7 luni

Iul 2017 - prezent

Web Developer - ORTEC CEE

1 luna

Bucuresti | IT Software | IT / Telecom

Tehnologii folosite: HTML, CSS, BootStrap, JavaScript, jQuery, Angular, ASP .NET MVC 5, C#, SQL,

Sass/LESS.

Pentru testare : Jasmine

Abilitati si competente dobandite:

C#, HTML, JavaScript, jQuery, SQL, CSS3, ASP.NET MVC, Bootstrap, jasmine, angular js

Apr 2017 - Iul 2017

Profesor de Informatica si Matematica - VictoriaEdu

4 Iuni

Bucuresti | IT Software | Educatie / Training

Predarea și evaluarea pentru elevi de liceu si gimnaziu, inclusiv pentru examenul de Evaluare Nationala si

Bacalaureat

Se asigura pregatirea pentru: C/C++, Pascal, HTML, CSS, Matematica

Abilitati si competente dobandite:

HTML, C, CSS, C++, Matematica, bacalaureat, Pascal

Aug 2016 - Oct 2016

QA TESTER - Gameloft

3 luni

Bucuresti | IT Software | IT / Telecom

Abilitati si competente dobandite:

Adobe Photoshop, Android, C++, Mozilla Thunderbird, iOS, Sony Vegas Pro, Skype, qadb, Tuna

Educatie

2016 - prezent

Facultate / Colegiu - Universitatea din București

Informatica | București

matematica-informatica intensiv informatica | Bucuresti

Abilitati

Abilitati generale

HTML, CSS, bootstrap 3, JavaScript, jQuery, Node.js, MongoDB, ASP.NET MVC, SQL, Entity framework, C#, C++, Swift 3

Abilitati dobandite la locurile de munca

Adobe Photoshop, Android, C++, Mozilla Thunderbird, iOS, Sony Vegas Pro, Skype, qadb, Tuna, HTML, C, CSS, Matematica, bacalaureat, Pascal, C#, JavaScript, jQuery, SQL, CSS3, ASP.NET MVC, Bootstrap, jasmine, angular js

Limbi straine

Engleza - Avansat, Franceza - Mediu, Germana - Incepator

Alte informatii

Voluntariat

Uniunea Studentilor din Romania (USR)

dobandit in Mar 2017

Departament Comunicare: editare foto, video, realizarea de pliante, afișe, materiale promoționale, redactarea de texte pentru diferite evenimente.

Implicarea activa în organizarea și buna derularea a unor proiecte la nivel național.

ADFABER

dobandit in Feb 2017

Jurat pentru "Competitia Java - Programeaza in Greenfoot"

ADFABER

perioada Dec 2016 - Ian 2017

Membru in comisia de jurizare a concursului "Incepe sa programezi cu Alice"

Brigada de Voluntari

dobandit in Nov 2016

Brigada de Voluntari este o organizație non-profit, care oferă sprijin organizatorilor de evenimente și organizează propriile evenimente pentru voluntari. Din 2008, Brigada de Voluntari lucrează alături de organizatorii din domeniul divertismentului, cultural, sportiv sau cu impact social. Organizația are la activ participarea la peste 150 de evenimente, atât outdoor, cât și indoor, în țară (București, Cluj Napoca) și în străinătate (Ungaria, Serbia, Bulgaria). Ne mândrim cu cei peste 400 de voluntari ce formează o echipă de profesioniști motivați și ambițioși.

Microsoft Student Partner

dobandit in Oct 2016

Microsoft Student Partners este un program de dezvoltare personală adresat studenților, apărut în Statele Unite ale Americii în anul 1997. Acesta este centrat pe accesul la tehnologie și utilizarea acesteia, inovație și schimb de experiență între mediul academic și industrie.

Traininguri

3D Game Development, C++,GLSL,OpenGL ES 2.0

dobandit in Mar 2017

Cursul este organizat de GAMELOFT si se defasoara in perioada martie-iunie 2017. La final, in urma unui examen, se va acorda o diploma.

Certificari

Curs "Dezvoltarea produselor software web & mobile în viața reală, folosind tehnologii Microsoft (.Net Framework) și Android (Java)"

dobandit in Mar 2017

Curs sustinut de Essensys, prin "Academia de software", in parteneriat cu Facultatea de Automatică și Calculatoare, Universitatea Politehnică

din București.

Organizare module curs:

Saptamana 1 - Intro

Saptamana 2 - SQL

Saptamana 3 - .NET + C#

Saptamana 4 - .NET C# + principii

Saptamana 5 - Entity Framework

Saptamana 6 - Intro web apps + HTML, JS, CSS

Saptamana 7 - ASP.Net MVC

Saptamana 8 - Web API

Saptamana 9 - Mobile Apps - Android

Saptamana 10 - Mobile Apps - Android

Programare iOS-SWIFT 3

dobandit in Mar 2017

Curs început în martie 2017, cu o durata de 3-4 luni, organizat in cadrul Universitatii din Bucuresti.

MODUL PSIHO-PEDAGOGIC

dobandit in Oct 2016

Modulul psiho-pedagogic este necesar pentru a urma o cariera în învățământ și se desfășoară pe durata a 3 ani.

Atestat competente profesionale informatica-asistent programator

dobandit in lun 2016

Atestat competente profesionale informatica-asistent programator, eliberat de MEC

ECDL

dobandit in Ian 2016

Cambridge FCE

dobandit in Sep 2015

Atestat internațional de engleza nivel B2.

Premii si Distinctii

ADOBE YOUTH VOICES - Premiul al II-lea -Romania; Participare la etapa internationala.

dobandit in Iul 2015